# 关于非经常性损益问题

提问人：windy1978 时间：2016-08-06 15:53:03
请问陈版主及各位版主们，某公司持 2000 年持A25%股权一直采用权益法核算， 2016 年 6 月 30 日公司自A的股东哪里收购75%股份，构成同一控制下企业合并，现在公司要编制2013-2016年 6 月 30 日的三年一期报表，请问编制非经常性损益三年一期报表中的同一控制下企业合并前形成的净利润哪一项中直接填列A公司当期实现的净利润还是要扣除当期权益法核算的部分（因为权益法核算的部分一般理解为经常性损益）？

回答人：chenyiwei
一般理解，对应于以前年度实际持有股份的这部分投资收益不是非经常性损益，非经常性损益中的“同一控制下企业合并产生的子公司期初至合并日的当期净损益”应不包括合并方在合并日前实际持有股份对应享有的被合并方净利润份额。